【裁判字號】    98,審交訴,146
【裁判日期】    980820
【裁判案由】    業務過失致死
【裁判全文】
臺灣高雄地方法院刑事判決           98年度審交訴字第146號
公  訴  人  臺灣高雄地方法院檢察署檢察官
被      告  乙○○
上列被告因業務過失致死案件，經檢察官提起公訴（98年度偵字
第4722號），被告於本院準備程序為有罪之陳述，經合議庭裁定
由受命法官依簡式審判程序獨任審理，判決如下：
    主  文
乙○○犯業務過失致人於死罪，處有期徒刑陸月，如易科罰金，
以新臺幣壹仟元折算壹日。
    事  實  及  理  由
一、犯罪事實要旨：
    乙○○考領有合格駕駛執照，平日駕駛車牌號碼460-YT號營
    業用小客車（下稱前開計程車）載送乘客為業，為從事業務
    之人。於民國98年2 月7 日6 時15分許，駕駛前開計程車，
    沿高雄市○○區○○街由南往北方向行駛，途經右昌街與後
    昌路口（下稱前開路口）之際，原應注意汽車行經行人穿越
    道，遇有行人穿越時，無論有無交通指揮人員指揮或號誌指
    示，均應暫停讓行人先行通過，且車輛行駛時，駕駛人應注
    意車前狀況，隨時採取必要之安全措施，而依當時天氣晴、
    晨光、柏油路面乾燥無缺陷、無障礙物、視距良好，並無不
    能注意之情事，竟疏未注意停讓適沿前開路口北側行人穿越
    道，由東往西方向步行之吳楊美先行通過，乙○○所駕前開
    計程車之左前車頭部位遂撞擊吳楊美，吳楊美因而頭部撞擊
    地面，顱內出血不治死亡。乙○○於肇事後主動報警，並向
    據報前往現場之員警坦承肇事犯罪，自首並接受裁判。
二、訊據被告乙○○迭於偵審程序中，就其平日以駕駛前開計程
    車為業，且於前開時、地，因駕車疏失釀成車禍事故致吳楊
    美死亡之結果，及其應對該死亡車禍負起過失責任等情，均
    坦承不諱，核與道路交通事故現場圖暨調查報告表（一）、
    （二）、事故現場及車損照片等件俱相符合。又汽車行經行
    人穿越道，遇有行人穿越時，無論有無交通指揮人員指揮或
    號誌指示，均應暫停讓行人先行通過；汽車行駛時，駕駛人
    應注意車前狀況，並隨時採取必要之安全措施，道路交通安
    全規則第103 條第2 項、第94條第3 項分別規定甚明，被告
    駕車行駛於道路，本應遵守前開交通安全規則，且依卷附道
    路交通事故調查報告表（一）所載，本件車禍事故發生當時
    天氣晴、晨光、柏油路面乾燥無缺陷、無障礙物、視距良好
    ，並無不能注意之情事，詎被告竟疏未注意及此，致撞擊適
    沿行人穿越道步行之吳楊美，被告之駕車行為自有過失。末
    吳楊美確因本件車禍事故死亡一節，並經臺灣高雄地方法院
    檢察署檢察官督同法醫師相驗明確，且製有相驗筆錄、相驗
    屍體證明書、驗斷書、相驗照片等件在卷足憑，則吳楊美之
    死亡結果與被告之駕車過失行為間，自具有相當因果關係。
    綜上，足認被告之前開自白合於事實可堪採信，本案事證明
    確，被告之犯行至堪認定。
三、核被告所為，乃係犯刑法第276 條第2 項之業務過失致死罪
    。被告駕車行經行人穿越道不依規定讓行人優先通行，因而
    致吳楊美死亡依法應負刑事責任者，自應依道路交通管理處
    罰條例第86條第1 項之規定加重其刑；檢察官疏未慮及此，
    應予補充。又被告於肇事後主動報警並向據報前往現場之員
    警坦承肇事犯罪一節，有高雄市○○○○○道路交通事故肇
    事人自首情形紀錄表1 紙在卷可資佐據，是以被告對於未經
    發覺之犯罪自首而接受裁判，應依刑法第62條前段之規定，
    減輕其刑。末被告所犯本罪既同時有刑之加重及減輕事由，
    應依刑法第71條第1 項規定，先加後減。
四、本院審酌被告因駕車疏失釀成本案道路交通事故，並造成吳
    楊美死亡，其過失犯行所造成之損害係屬重大而無可回復，
    誠屬不該。惟念被告於偵、審程序中，始終坦言犯行不諱，
    且被告並已賠償吳楊美之家屬新臺幣（下同）130 萬元（不
    含強制責任險），而與吳楊美家屬達成和解，及吳楊美之家
    屬於偵查中亦陳明：願意給予被告機會，不欲繼續追究等意
    旨，有和解書、98年6 月5 日偵訊筆錄各1 份存卷可按，足
    認被告犯後態度尚佳等一切情狀，爰量處如主文所示之刑，
    並依被告之經濟狀況各節（參見被告警詢筆錄「受詢問人欄
    」之記載），諭知以1,000 元折算1 日之易科罰金折算標準
    。
據上論結，應依刑事訴訟法第273 條之1 第1 項、第299 條第1
項前段、第310 條之2 、第454 條第1 項，刑法第276 條第2 項
、第62條前段、第41條第1 項前段，道路交通管理處罰條例第86
條第1 項，刑法施行法第1 條之1 ，判決如主文。
本案經檢察官甲○○到庭執行職務。
中    華    民    國    98    年    8     月    20    日
                  交通法庭    法  官  莊珮吟
以上正本證明與原本無異。
如不服本判決應於收受本判決後10日內向本院提出上訴書狀，並
應敘述具體理由，如未敘述上訴理由者，應於上訴期間屆滿後20
日內補提理由書狀於本院（均須按他造當事人之人數附繕本）「
切勿逕送上級法院」。
中    華    民    國    98    年    8     月    20    日
                              書記官  黃勤涵
◎附錄本案所犯法條：
《刑法第276 條》
因過失致人於死者，處2 年以下有期徒刑、拘役或2000元以下罰
金。
從事業務之人，因業務上之過失犯前項之罪者，處5 年以下有期
徒刑或拘役，得併科3000元以下罰金。
《刑法施行法第1 條之1 》
中華民國94年1 月7 日刑法修正施行後，刑法分則編所定罰金之
貨幣單位為新臺幣。
94年1 月7 日刑法修正時，刑法分則編未修正之條文定有罰金者
，自94年1 月7 日刑法修正施行後，就其所定數額提高為30倍。
但72年6 月26日至94年1 月7 日新增或修正之條文，就其所定數
額提高為3 倍。


司法院資訊處製作；財團法人民間司法改革基金會備份。
